updates/files/_internal/pyphen/dictionaries/hyph_be_BY.dic
UTF-8
%
% Created by: Aleś Bułojčyk <alex73mail@gmail.com>
% Hyphenation rules according to official orthography 2008
% License: CC BY-SA 4.0 or LGPLv3
%
% Правіла #1,2
% З аднаго радка на другі слова пераносіцца па складах: во-ля, тра-ва, за-яц, га-ла-ва, ка-ва-лак, стра-ка-ты, пра-ве-рыць, пе-ра-кі-нуць.
% Калі ў сярэдзіне слова паміж галоснымі маецца спалучэнне зычных, то пераносіцца на наступны радок або ўсё гэта спалучэнне, або любая яго частка. Можна пераносіць: ся-стра, сяс-тра, сяст-ра; во-стры, вос-тры, вост-ры; пту-шка, птуш-ка; кро-пля, кроп-ля; ма-ста-цтва, мас-тац-тва, мас-тацт-ва; ра-змова, раз-мова; за-става, зас-тава; ра-скрыць, рас-крыць, раск-рыць; бя-скрыўдна, бяс-крыўдна, бяск-рыўдна; дзя-ці-нства, дзя-цін-ства, дзя-цінс-тва, дзя-цінст-ва; двац-цаць, два-ццаць; калос-се, кало-ссе; сол-лю, со-ллю; памяц-цю, памя-ццю; мыц-ца, мы-цца; паа-бапал, па-абапал; насен-не, насе-нне.
б1б
б1в
б1г
б1ґ
б1д
б1ж
б1з
б1й
б1к
б1л
б1м
б1н
б1п
б1р
б1с
б1т
б1ў
б1ф
б1х
б1ц
б1ч
б1ш
б1ь
б1'
б1`
б1’
в1б
в1в
в1г
в1ґ
в1д
в1ж
в1з
в1й
в1к
в1л
в1м
в1н
в1п
в1р
в1с
в1т
в1ў
в1ф
в1х
в1ц
в1ч
в1ш
в1ь
в1'
в1`
в1’
г1б
г1в
г1г
г1ґ
г1д
г1ж
г1з
г1й
г1к
г1л
г1м
г1н
г1п
г1р
г1с
г1т
г1ў
г1ф
г1х
г1ц
г1ч
г1ш
г1ь
г1'
г1`
г1’
ґ1б
ґ1в
ґ1г
ґ1ґ
ґ1д
ґ1ж
ґ1з
ґ1й
ґ1к
ґ1л
ґ1м
ґ1н
ґ1п
ґ1р
ґ1с
ґ1т
ґ1ў
ґ1ф
ґ1х
ґ1ц
ґ1ч
ґ1ш
ґ1ь
ґ1'
ґ1`
ґ1’
д1б
д1в
д1г
д1ґ
д1д
д1ж
д1з
д1й
д1к
д1л
д1м
д1н
д1п
д1р
д1с
д1т
д1ў
д1ф
д1х
д1ц
д1ч
д1ш
д1ь
д1'
д1`
д1’
ж1б
ж1в
ж1г
ж1ґ
ж1д
ж1ж
ж1з
ж1й
ж1к
ж1л
ж1м
ж1н
ж1п
ж1р
ж1с
ж1т
ж1ў
ж1ф
ж1х
ж1ц
ж1ч
ж1ш
ж1ь
ж1'
ж1`
ж1’
з1б
з1в
з1г
з1ґ
з1д
з1ж
з1з
з1й
з1к
з1л
з1м
з1н
з1п
з1р
з1с
з1т
з1ў
з1ф
з1х
з1ц
з1ч
з1ш
з1ь
з1'
з1`
з1’
й1б
й1в
й1г
й1ґ
й1д
й1ж
й1з
й1й
й1к
й1л
й1м
й1н
й1п
й1р
й1с
й1т
й1ў
й1ф
й1х
й1ц
й1ч
й1ш
й1ь
й1'
й1`
й1’
к1б
к1в
к1г
к1ґ
к1д
к1ж
к1з
к1й
к1к
к1л
к1м
к1н
к1п
к1р
к1с
к1т
к1ў
к1ф
к1х
к1ц
к1ч
к1ш
к1ь
к1'
к1`
к1’
л1б
л1в
л1г
л1ґ
л1д
л1ж
л1з
л1й
л1к
л1л
л1м
л1н
л1п
л1р
л1с
л1т
л1ў
л1ф
л1х
л1ц
л1ч
л1ш
л1ь
л1'
л1`
л1’
м1б
м1в
м1г
м1ґ
м1д
м1ж
м1з
м1й
м1к
м1л
м1м
м1н
м1п
м1р
м1с
м1т
м1ў
м1ф
м1х
м1ц
м1ч
м1ш
м1ь
м1'
м1`
м1’
н1б
н1в
н1г
н1ґ
н1д
н1ж
н1з
н1й
н1к
н1л
н1м
н1н
н1п
н1р
н1с
н1т
н1ў
н1ф
н1х
н1ц
н1ч
н1ш
н1ь
н1'
н1`
н1’
п1б
п1в
п1г
п1ґ
п1д
п1ж
п1з
п1й
п1к
п1л
п1м
п1н
п1п
п1р
п1с
п1т
п1ў
п1ф
п1х
п1ц
п1ч
п1ш
п1ь
п1'
п1`
п1’
р1б
р1в
р1г
р1ґ
р1д
р1ж
р1з
р1й
р1к
р1л
р1м
р1н
р1п
р1р
р1с
р1т
р1ў
р1ф
р1х
р1ц
р1ч
р1ш
р1ь
р1'
р1`
р1’
с1б
с1в
с1г
с1ґ
с1д
с1ж
с1з
с1й
с1к
с1л
с1м
с1н
с1п
с1р
с1с
с1т
с1ў
с1ф
с1х
с1ц
с1ч
с1ш
с1ь
с1'
с1`
с1’
т1б
т1в
т1г
т1ґ
т1д
т1ж
т1з
т1й
т1к
т1л
т1м
т1н
т1п
т1р
т1с
т1т
т1ў
т1ф
т1х
т1ц
т1ч
т1ш
т1ь
т1'
т1`
т1’
ў1б
ў1в
ў1г
ў1ґ
ў1д
ў1ж
ў1з
ў1й
ў1к
ў1л
ў1м
ў1н
ў1п
ў1р
ў1с
ў1т
ў1ў
ў1ф
ў1х
ў1ц
ў1ч
ў1ш
ў1ь
ў1'
ў1`
ў1’
ф1б
ф1в
ф1г
ф1ґ
ф1д
ф1ж
ф1з
ф1й
ф1к
ф1л
ф1м
ф1н
ф1п
ф1р
ф1с
ф1т
ф1ў
ф1ф
ф1х
ф1ц
ф1ч
ф1ш
ф1ь
ф1'
ф1`
ф1’
х1б
х1в
х1г
х1ґ
х1д
х1ж
х1з
х1й
х1к
х1л
х1м
х1н
х1п
х1р
х1с
х1т
х1ў
х1ф
х1х
х1ц
х1ч
х1ш
х1ь
х1'
х1`
х1’
ц1б
ц1в
ц1г
ц1ґ
ц1д
ц1ж
ц1з
ц1й
ц1к
ц1л
ц1м
ц1н
ц1п
ц1р
ц1с
ц1т
ц1ў
ц1ф
ц1х
ц1ц
ц1ч
ц1ш
ц1ь
ц1'
ц1`
ц1’
ч1б
ч1в
ч1г
ч1ґ
ч1д
ч1ж
ч1з
ч1й
ч1к
ч1л
ч1м
ч1н
ч1п
ч1р
ч1с
ч1т
ч1ў
ч1ф
ч1х
ч1ц
ч1ч
ч1ш
ч1ь
ч1'
ч1`
ч1’
ш1б
ш1в
ш1г
ш1ґ
ш1д
ш1ж
ш1з
ш1й
ш1к
ш1л
ш1м
ш1н
ш1п
ш1р
ш1с
ш1т
ш1ў
ш1ф
ш1х
ш1ц
ш1ч
ш1ш
ш1ь
ш1'
ш1`
ш1’
ь1б
ь1в
ь1г
ь1ґ
ь1д
ь1ж
ь1з
ь1й
ь1к
ь1л
ь1м
ь1н
ь1п
ь1р
ь1с
ь1т
ь1ў
ь1ф
ь1х
ь1ц
ь1ч
ь1ш
ь1ь
ь1'
ь1`
ь1’
'1б
'1в
'1г
'1ґ
'1д
'1ж
'1з
'1й
'1к
'1л
'1м
'1н
'1п
'1р
'1с
'1т
'1ў
'1ф
'1х
'1ц
'1ч
'1ш
'1ь
'1'
'1`
'1’
`1б
`1в
`1г
`1ґ
`1д
`1ж
`1з
`1й
`1к
`1л
`1м
`1н
`1п
`1р
`1с
`1т
`1ў
`1ф
`1х
`1ц
`1ч
`1ш
`1ь
`1'
`1`
`1’
’1б
’1в
’1г
’1ґ
’1д
’1ж
’1з
’1й
’1к
’1л
’1м
’1н
’1п
’1р
’1с
’1т
’1ў
’1ф
’1х
’1ц
’1ч
’1ш
’1ь
’1'
’1`
’1’
а1б
а1в
а1г
а1ґ
а1д
а1ж
а1з
а1й
а1к
а1л
а1м
а1н
а1п
а1р
а1с
а1т
а1ў
а1ф
а1х
а1ц
а1ч
а1ш
а1ь
а1'
а1`
а1’
е1б
е1в
е1г
е1ґ
е1д
е1ж
е1з
е1й
е1к
е1л
е1м
е1н
е1п
е1р
е1с
е1т
е1ў
е1ф
е1х
е1ц
е1ч
е1ш
е1ь
е1'
е1`
е1’
ё1б
ё1в
ё1г
ё1ґ
ё1д
ё1ж
ё1з
ё1й
ё1к
ё1л
ё1м
ё1н
ё1п
ё1р
ё1с
ё1т
ё1ў
ё1ф
ё1х
ё1ц
ё1ч
ё1ш
ё1ь
ё1'
ё1`
ё1’
і1б
і1в
і1г
і1ґ
і1д
і1ж
і1з
і1й
і1к
і1л
і1м
і1н
і1п
і1р
і1с
і1т
і1ў
і1ф
і1х
і1ц
і1ч
і1ш
і1ь
і1'
і1`
і1’
о1б
о1в
о1г
о1ґ
о1д
о1ж
о1з
о1й
о1к
о1л
о1м
о1н
о1п
о1р
о1с
о1т
о1ў
о1ф
о1х
о1ц
о1ч
о1ш
о1ь
о1'
о1`
о1’
у1б
у1в
у1г
у1ґ
у1д
у1ж
у1з
у1й
у1к
у1л
у1м
у1н
у1п
у1р
у1с
у1т
у1ў
у1ф
у1х
у1ц
у1ч
у1ш
у1ь
у1'
у1`
у1’
ы1б
ы1в
ы1г
ы1ґ
ы1д
ы1ж
ы1з
ы1й
ы1к
ы1л
ы1м
ы1н
ы1п
ы1р
ы1с
ы1т
ы1ў
ы1ф
ы1х
ы1ц
ы1ч
ы1ш
ы1ь
ы1'
ы1`
ы1’
э1б
э1в
э1г
э1ґ
э1д
э1ж
э1з
э1й
э1к
э1л
э1м
э1н
э1п
э1р
э1с
э1т
э1ў
э1ф
э1х
э1ц
э1ч
э1ш
э1ь
э1'
э1`
э1’
ю1б
ю1в
ю1г
ю1ґ
ю1д
ю1ж
ю1з
ю1й
ю1к
ю1л
ю1м
ю1н
ю1п
ю1р
ю1с
ю1т
ю1ў
ю1ф
ю1х
ю1ц
ю1ч
ю1ш
ю1ь
ю1'
ю1`
ю1’
я1б
я1в
я1г
я1ґ
я1д
я1ж
я1з
я1й
я1к
я1л
я1м
я1н
я1п
я1р
я1с
я1т
я1ў
я1ф
я1х
я1ц
я1ч
я1ш
я1ь
я1'
я1`
я1’
1б2а
1б2е
1б2ё
1б2і
1б2о
1б2у
1б2ы
1б2э
1б2ю
1б2я
1в2а
1в2е
1в2ё
1в2і
1в2о
1в2у
1в2ы
1в2э
1в2ю
1в2я
1г2а
1г2е
1г2ё
1г2і
1г2о
1г2у
1г2ы
1г2э
1г2ю
1г2я
1ґ2а
1ґ2е
1ґ2ё
1ґ2і
1ґ2о
1ґ2у
1ґ2ы
1ґ2э
1ґ2ю
1ґ2я
1д2а
1д2е
1д2ё
1д2і
1д2о
1д2у
1д2ы
1д2э
1д2ю
1д2я
1ж2а
1ж2е
1ж2ё
1ж2і
1ж2о
1ж2у
1ж2ы
1ж2э
1ж2ю
1ж2я
1з2а
1з2е
1з2ё
1з2і
1з2о
1з2у
1з2ы
1з2э
1з2ю
1з2я
1й2а
1й2е
1й2ё
1й2і
1й2о
1й2у
1й2ы
1й2э
1й2ю
1й2я
1к2а
1к2е
1к2ё
1к2і
1к2о
1к2у
1к2ы
1к2э
1к2ю
1к2я
1л2а
1л2е
1л2ё
1л2і
1л2о
1л2у
1л2ы
1л2э
1л2ю
1л2я
1м2а
1м2е
1м2ё
1м2і
1м2о
1м2у
1м2ы
1м2э
1м2ю
1м2я
1н2а
1н2е
1н2ё
1н2і
1н2о
1н2у
1н2ы
1н2э
1н2ю
1н2я
1п2а
1п2е
1п2ё
1п2і
1п2о
1п2у
1п2ы
1п2э
1п2ю
1п2я
1р2а
1р2е
1р2ё
1р2і
1р2о
1р2у
1р2ы
1р2э
1р2ю
1р2я
1с2а
1с2е
1с2ё
1с2і
1с2о
1с2у
1с2ы
1с2э
1с2ю
1с2я
1т2а
1т2е
1т2ё
1т2і
1т2о
1т2у
1т2ы
1т2э
1т2ю
1т2я
1ў2а
1ў2е
1ў2ё
1ў2і
1ў2о
1ў2у
1ў2ы
1ў2э
1ў2ю
1ў2я
1ф2а
1ф2е
1ф2ё
1ф2і
1ф2о
1ф2у
1ф2ы
1ф2э
1ф2ю
1ф2я
1х2а
1х2е
1х2ё
1х2і
1х2о
1х2у
1х2ы
1х2э
1х2ю
1х2я
1ц2а
1ц2е
1ц2ё
1ц2і
1ц2о
1ц2у
1ц2ы
1ц2э
1ц2ю
1ц2я
1ч2а
1ч2е
1ч2ё
1ч2і
1ч2о
1ч2у
1ч2ы
1ч2э
1ч2ю
1ч2я
1ш2а
1ш2е
1ш2ё
1ш2і
1ш2о
1ш2у
1ш2ы
1ш2э
1ш2ю
1ш2я
1ь2а
1ь2е
1ь2ё
1ь2і
1ь2о
1ь2у
1ь2ы
1ь2э
1ь2ю
1ь2я
1'2а
1'2е
1'2ё
1'2і
1'2о
1'2у
1'2ы
1'2э
1'2ю
1'2я
1`2а
1`2е
1`2ё
1`2і
1`2о
1`2у
1`2ы
1`2э
1`2ю
1`2я
1’2а
1’2е
1’2ё
1’2і
1’2о
1’2у
1’2ы
1’2э
1’2ю
1’2я
а1а
а1е
а1ё
а1і
а1о
а1у
а1ы
а1э
а1ю
а1я
е1а
е1е
е1ё
е1і
е1о
е1у
е1ы
е1э
е1ю
е1я
ё1а
ё1е
ё1ё
ё1і
ё1о
ё1у
ё1ы
ё1э
ё1ю
ё1я
і1а
і1е
і1ё
і1і
і1о
і1у
і1ы
і1э
і1ю
і1я
о1а
о1е
о1ё
о1і
о1о
о1у
о1ы
о1э
о1ю
о1я
у1а
у1е
у1ё
у1і
у1о
у1у
у1ы
у1э
у1ю
у1я
ы1а
ы1е
ы1ё
ы1і
ы1о
ы1у
ы1ы
ы1э
ы1ю
ы1я
э1а
э1е
э1ё
э1і
э1о
э1у
э1ы
э1э
э1ю
э1я
ю1а
ю1е
ю1ё
ю1і
ю1о
ю1у
ю1ы
ю1э
ю1ю
ю1я
я1а
я1е
я1ё
я1і
я1о
я1у
я1ы
я1э
я1ю
я1я
'3а
`3а
’3а
'3е
`3е
’3е
'3ё
`3ё
’3ё
'3і
`3і
’3і
'3о
`3о
’3о
'3у
`3у
’3у
'3ы
`3ы
’3ы
'3э
`3э
’3э
'3ю
`3ю
’3ю
'3я
`3я
’3я
% Правіла #3а
% Пры пераносе нельга: пакідаць або пераносіць на наступны радок адну літару, нават калі яна адпавядае складу: аса-ка, лі-нія, ра-дыё, еха-лі, па-коі;
.а8
.е8
.ё8
.і8
.о8
.у8
.ы8
.э8
.ю8
.я8
.б8
.в8
.г8
.ґ8
.д8
.ж8
.з8
.й8
.к8
.л8
.м8
.н8
.п8
.р8
.с8
.т8
.ў8
.ф8
.х8
.ц8
.ч8
.ш8
.ь8
.'8
.`8
.’8
8а.
8е.
8ё.
8і.
8о.
8у.
8ы.
8э.
8ю.
8я.
8б.
8в.
8г.
8ґ.
8д.
8ж.
8з.
8й.
8к.
8л.
8м.
8н.
8п.
8р.
8с.
8т.
8ў.
8ф.
8х.
8ц.
8ч.
8ш.
8ь.
8'.
8`.
8’.
% А таксама не адну літару, а некалькі зычных
.'8б8л8
.'8д8
.'8д8н8
.'8л8
.'8м8
.'8н8
.'8п8р8
.'8т8ч8
.'8ш8ч8
.б8'8
.б8`8
.б8б8
.б8б8л8
.б8в8
.б8в8л8
.б8г8
.б8д8
.б8д8ж8
.б8д8з8
.б8д8т8м8
.б8ж8
.б8з8
.б8з8д8
.б8з8д8р8
.б8з8н8
.б8з8ь8д8з8
.б8к8
.б8л8
.б8л8ь8
.б8л8ь8г8г8
.б8м8
.б8н8
.б8н8д8
.б8н8ф8
.б8п8
.б8п8с8м8
.б8р8
.б8р8з8
.б8р8з8г8
.б8р8н8
.б8р8р8р8
.б8р8ч8
.б8р8ь8г8г8в8
.б8с8
.б8с8д8м8
.б8с8м8
.б8с8с8р8
.б8т8р8
.б8х8
.б8ц8
.б8ч8
.б8ш8ш8с8
.б8ь8
.б8ь8в8ц8ц8
.б8ь8г8
.б8ь8г8г8н8
.б8ь8г8л8
.б8ь8г8с8т8р8
.б8ь8ш8
.б8ў8л8ь8б8
.в8'8
.в8б8
.в8б8р8
.в8в8
.в8г8
.в8г8л8
.в8г8р8
.в8д8
.в8д8в8
.в8д8р8
.в8ж8
.в8з8
.в8з8б8
.в8з8б8р8
.в8з8в8
.в8з8г8
.в8з8г8л8
.в8з8г8р8
.в8з8д8
.в8з8д8р8
.в8з8л8
.в8з8м8
.в8з8н8
.в8з8р8
.в8й8г8р8
.в8й8с8к8
.в8й8с8н8
.в8к8
.в8к8к8
.в8к8л8
.в8к8р8
.в8л8
.в8л8т8
.в8м8
.в8н8
.в8н8л8
.в8п8
.в8п8л8
.в8п8р8
.в8р8
.в8р8х8н8
.в8р8ч8
.в8с8
.в8с8д8
.в8с8к8
.в8с8к8л8
.в8с8к8р8
.в8с8л8
.в8с8м8
.в8с8п8
.в8с8п8л8
.в8с8т8
.в8с8т8р8
.в8с8х8
.в8с8х8л8
.в8с8х8р8
.в8с8ц8ц8
.в8т8
.в8т8р8
.в8ф8
.в8х8
.в8ц8
.в8ч8
.в8ш8
.в8ь8
.в8ь8в8д8
.в8ь8г8г8
.в8ь8г8с8
.в8ь8к8
.в8ь8л8ь8н8
.в8ь8п8р8
.в8ь8ш8
.в8ь8ш8р8
.г8'8
.г8'8р8
.г8б8д8
.г8б8д8з8
.г8в8
.г8г8
.г8д8
.г8д8з8
.г8ж8
.г8ж8м8
.г8з8
.г8з8т8
.г8к8
.г8к8р8
.г8л8
.г8л8д8з8
.г8л8ь8д8з8
.г8м8
.г8н8
.г8н8д8л8
.г8п8
.г8р8
.г8р8ж8
.г8р8з8й8с8
.г8р8з8ш8н8
.г8р8н8к8
.г8р8р8
.г8р8т8ф8р8
.г8р8ф8ф8
.г8р8ш8
.г8р8ь8в8д8н8
.г8р8ь8ш8
.г8с8
.г8т8
.г8х8
.г8х8н8
.г8х8р8
.г8ц8
.г8ш8
.г8ь8
.г8ў8л8
.д8'8
.д8'8ж8
.д8'8п8
.д8б8
.д8б8м8
.д8в8
.д8в8з8
.д8д8
.д8д8з8
.д8д8н8
.д8ж8
.д8ж8в8
.д8ж8г8
.д8ж8г8н8
.д8ж8р8
.д8з8
.д8з8в8
.д8з8в8ш8
.д8з8д8
.д8з8з8з8з8з8
.д8з8м8
.д8з8п8
.д8з8с8
.д8з8т8
.д8з8т8ў8н8
.д8з8х8
.д8з8ь8
.д8з8ь8в8
.д8з8ь8к8
.д8з8ь8м8
.д8з8ў8ч8
.д8к8
.д8л8
.д8м8
.д8н8
.д8п8
.д8п8р8
.д8р8
.д8р8в8
.д8р8з8в8
.д8р8р8
.д8р8ь8г8ж8
.д8р8ў8г8
.д8т8
.д8т8з8
.д8т8р8
.д8т8с8
.д8ф8з8ь8в8
.д8х8
.д8ь8
.д8ь8з8в8
.д8ь8м8
.д8ь8ш8
.ж8'8
.ж8б8
.ж8в8
.ж8г8
.ж8г8л8
.ж8д8
.ж8д8ж8
.ж8д8з8
.ж8ж8
.ж8л8
.ж8м8
.ж8н8
.ж8р8
.ж8ч8
.ж8ш8
.ж8ь8
.ж8ь8г8г8
.ж8ь8ц8ц8
.ж8ь8ц8ь8ц8
.ж8ь8ш8
.з8'8
.з8'8б8
.з8'8в8
.з8'8р8
.з8'8ь8в8
.з8'8ў8л8
.з8`8
.з8б8
.з8б8'8
.з8б8в8
.з8б8г8р8
.з8б8д8з8
.з8б8л8
.з8б8л8ь8г8г8
.з8б8р8
.з8в8
.з8в8'8
.з8в8в8
.з8в8н8
.з8в8т8
.з8в8ь8г8ч8
.з8в8ь8л8
.з8г8
.з8г8в8
.з8г8л8
.з8г8н8
.з8г8р8
.з8д8
.з8д8в8
.з8д8д8
.з8д8ж8
.з8д8з8
.з8д8з8в8
.з8д8з8д8
.з8д8з8р8
.з8д8з8ь8м8
.з8д8з8ў8л8
.з8д8л8
.з8д8м8
.з8д8р8
.з8д8р8л8ь8н8
.з8д8т8
.з8д8ь8д8з8
.з8д8ь8м8
.з8ж8
.з8ж8д8
.з8з8
.з8з8д8
.з8к8
.з8к8в8
.з8к8г8в8
.з8к8з8
.з8к8л8
.з8к8р8
.з8к8с8п8
.з8л8
.з8л8ь8в8
.з8м8
.з8м8г8
.з8м8н8
.з8м8р8
.з8н8
.з8н8'8
.з8п8
.з8п8л8
.з8п8р8
.з8р8
.з8с8
.з8т8
.з8х8
.з8х8в8
.з8х8л8
.з8ц8
.з8ч8
.з8ш8
.з8ш8м8
.з8ш8п8
.з8ь8
.з8ь8'8
.з8ь8б8
.з8ь8б8л8
.з8ь8в8
.з8ь8г8
.з8ь8д8
.з8ь8д8з8
.з8ь8д8з8ь8в8
.з8ь8д8з8ь8м8
.з8ь8з8
.з8ь8л8
.з8ь8м8
.з8ь8н8
.з8ь8п8
.з8ь8с8
.з8ь8с8ь8н8
.з8ь8ц8
.з8ь8ў8л8
.з8ў8с8
.й8в8
.й8г8
.й8г8л8
.й8г8р8
.й8д8
.й8д8з8
.й8д8н8
.й8з8г8
.й8з8н8
.й8з8р8
.й8к8р8
.й8л8
.й8л8б8
.й8л8г8
.й8л8ж8
.й8л8ь8г8
.й8м8
.й8м8г8л8
.й8м8г8н8
.й8м8ж8
.й8м8к8н8
.й8м8п8
.й8м8ч8
.й8м8ш8
.й8н8
.й8н8к8
.й8н8т8р8
.й8н8ш8
.й8р8
.й8р8в8
.й8р8ж8
.й8с8к8р8
.й8с8н8
.й8с8т8
.й8с8ц8
.й8с8ь8ц8
.й8ш8
.й8ш8л8
.й8ш8ч8
.к8'8
.к8б8
.к8б8т8
.к8в8
.к8в8н8
.к8в8ч8
.к8г8
.к8г8б8
.к8г8в8
.к8г8д8
.к8г8л8
.к8г8м8
.к8д8
.к8д8б8
.к8ж8
.к8з8
.к8к8
.к8л8
.к8л8с8ш8
.к8м8
.к8м8п8
.к8н8
.к8н8л8з8
.к8п8
.к8п8л8
.к8п8с8
.к8р8
.к8р8в8
.к8р8ж8
.к8р8к8
.к8р8л8ь8к8
.к8р8р8
.к8р8с8ц8
.к8р8ц8
.к8р8ь8г8
.к8р8ь8ш8н8
.к8с8
.к8с8т8
.к8с8ц8
.к8с8ь8ц8
.к8т8
.к8т8л8
.к8х8
.к8х8м8
.к8ц8
.к8ш8
.к8ш8н8
.к8ш8т8
.к8ь8
.к8ў8б8
.к8ў8х8н8
.л8'8
.л8б8
.л8в8
.л8г8
.л8д8
.л8ж8
.л8к8
.л8л8
.л8н8
.л8н8б8
.л8п8
.л8п8п8ш8
.л8п8ш8
.л8р8
.л8с8
.л8с8в8ц8
.л8с8ц8
.л8ш8
.л8ь8
.л8ь8'8
.л8ь8б8
.л8ь8в8
.л8ь8г8
.л8ь8д8
.л8ь8д8з8
.л8ь8л8
.л8ь8м8
.л8ь8н8
.л8ь8с8н8
.л8ь8с8т8
.л8ь8с8ц8
.л8ь8с8ь8н8
.м8'8
.м8'8л8
.м8б8
.м8в8
.м8г8
.м8г8л8
.м8г8н8
.м8д8
.м8ж8
.м8з8д8
.м8з8т8
.м8й8
.м8к8
.м8к8в8
.м8к8н8
.м8л8
.м8л8ь8
.м8м8
.м8м8л8
.м8м8р8
.м8н8
.м8н8н8
.м8р8
.м8р8ж8
.м8р8с8ь8ц8
.м8с8
.м8с8к8
.м8с8п8
.м8с8с8
.м8с8с8т8
.м8с8т8
.м8с8ц8
.м8с8ь8
.м8с8ь8ц8
.м8т8с8
.м8х8
.м8х8н8
.м8ц8
.м8ц8х8
.м8ч8
.м8ш8
.м8ш8ч8
.м8ь8
.м8ь8г8
.м8ь8ш8
.м8ў8к8
.н8'8
.н8б8р8
.н8г8
.н8г8'8
.н8д8
.н8к8
.н8к8в8д8
.н8к8в8д8з8
.н8к8л8
.н8л8
.н8м8
.н8м8ч8
.н8н8
.н8н8н8н8н8н8
.н8р8
.н8с8
.н8с8л8
.н8ц8
.н8ш8
.н8ь8
.н8ў8ж8
.п8'8
.п8'8н8
.п8`8
.п8б8
.п8б8д8
.п8б8л8
.п8б8м8
.п8б8р8
.п8в8
.п8в8х8
.п8г8
.п8г8г8
.п8г8ч8
.п8д8
.п8д8к8
.п8д8с8к8
.п8ж8
.п8з8
.п8к8
.п8к8л8
.п8л8
.п8л8'8
.п8л8ь8з8
.п8л8ь8з8ь8н8
.п8н8
.п8н8д8р8
.п8н8р8
.п8н8с8
.п8н8с8ь8м8
.п8п8
.п8п8р8
.п8р8
.п8р8в8
.п8р8г8
.п8р8г8л8л8
.п8р8ж8
.п8р8й8д8
.п8р8й8д8з8
.п8р8л8
.п8р8м8
.п8р8р8в8
.п8р8с8т8
.п8р8ф8
.п8р8ч8
.п8р8ч8б8
.п8р8ь8г8
.п8р8ь8г8г8
.п8р8ь8м8
.п8р8ь8ш8
.п8с8
.п8с8к8
.п8с8л8
.п8с8р8
.п8с8т8
.п8с8т8р8
.п8с8ь8к8
.п8т8
.п8т8л8
.п8т8р8
.п8т8ў8ш8
.п8т8ў8ш8к8
.п8ф8
.п8х8
.п8х8н8
.п8ц8
.п8ч8
.п8ч8н8
.п8ш8
.п8ш8л8
.п8ш8п8
.п8ш8т8
.п8ш8ч8
.п8ь8
.п8ь8г8г8
.п8ў8д8
.р8'8г8
.р8б8д8з8
.р8б8к8
.р8в8
.р8г8г8
.р8д8
.р8д8з8
.р8ж8
.р8з8
.р8з8в8
.р8з8г8л8
.р8з8г8р8
.р8з8з8к8
.р8з8н8т8г8
.р8з8п8
.р8к8
.р8к8к8
.р8м8
.р8н8
.р8п8
.р8п8с8с8т8р8
.р8р8
.р8р8д8н8
.р8р8р8
.р8с8з8
